---
title: "Αναφορά κινητικότητας κοινότητας για τον COVID-19 από την Google."
output:
  html_document:
    df_print: paged
---

Αυτή είναι μία αναφορά που δημιουργήθηκε με χρήση των δεδομένων “Αναφοράς κινητικότητας κοινότητας για τον COVID-19” όπως διατίθενται ανοικτά και ανωνυμοποιημένα από την εταιρία Google στον ακόλουθο σύνδεσμο: https://www.google.com/covid19/mobility/.

ΣΗΜΕΙΩΣΗ: Η τεχνική τεκμηρίωση των δεδομένων μαζί με όλες τις σημειώσεις για το πως συλλέγχονται και αρχειοθετούνται τα δεδομένα αλλά και τις σχεδιαστικές αποφάσεις του dataset της Google είναι διαθέσιμα εδώ: https://support.google.com/covid19-mobility/answer/9825414?hl=en&ref_topic=9822927

__ΤΕΛΕΥΤΑΙΑ ΕΝΗΜΕΡΩΣΗ:__

```{r, echo=FALSE, results=FALSE, message=FALSE, warning=FALSE}
##
# R Script to visualize COVID-19 mobility data by Google
# This specific version of the script generates charts for
# Macedonia & Thrace area / Greece/
#
# Script Author: Apostolos Kritikos <akritiko@csd.auth.gr>
# Script Version (Date): v1.0 (2020-11-27)
#
# Data available at: https://www.google.com/covid19/mobility/
# Data documentation / Threats to validity available at: 
# https://support.google.com/covid19-mobility/answer/9825414?hl=en&ref_topic=9822927
#
# License: This script is provided under the Apache 2.0 License: 
# https://www.apache.org/licenses/LICENSE-2.0.html
#
# All the data are provided by Google. 
##

### Imports & Settings ###
library(psych)       
library(psychTools)
library(gridExtra)
library(xtable)
library(dplyr)
library(ggplot2)
options(max.print = .Machine$integer.max)

### Read data from CSV ###
setwd('/mnt/b5d8c462-b987-49ea-86df-1169b4a962db/PHD EXPERIMENTS/Google Mobility/') #Linux Path
#setwd('C:\\akritiko\\google mobility\\') #Windows Path

myData <- read.csv(file="mobility_gr.csv", head=TRUE, sep=",") 

### Separate Administrations in Greece and calculate average values ###

administrations = list(
        "Decentralized Administration of Attica",
        "Decentralized Administration of Crete",
        "Decentralized Administration of Epirus and Western Macedonia",
        "Decentralized Administration of Macedonia and Thrace",
        "Decentralized Administration of Peloponnese, Western Greece and the Ionian",
        "Decentralized Administration of the Aegean",
        "Decentralized Administration of Thessaly and Central Greece")

administrations_gr = list(
        "Αποκεντρωμένη Διοίκηση Αττικής", 
        "Αποκεντρωμένη Διοίκηση Κρήτης", 
        "Αποκεντρωμένη Διοίκηση Ηπείρου και Δυτικής Μακεδονίας",
        "Αποκεντρωμένη Διοίκηση Μακεδονίας και Θράκης",
        "Αποκεντρωμένη Διοίκηση Πελοποννήσου, Δυτικής Ελλάδας και Ιονίου",
        "Αποκεντρωμένη Διοίκηση Αιγαίου",
        "Αποκεντρωμένη Διοίκηση Θεσσαλίας και Κεντρικής Ελλάδας")

# 01. Decentralized Administration of Attica
# 02. Decentralized Administration of Crete
# 03. Decentralized Administration of Epirus and Western Macedonia
# 04. Decentralized Administration of Macedonia and Thrace
# 05. Decentralized Administration of Peloponnese, Western Greece and the Ionian
# 06. Decentralized Administration of the Aegean
# 07. Decentralized Administration of Thessaly and Central Greece

i <- 7 # Choose a number based on the above list to produce the respective report.
```

```{r, echo=FALSE, results=TRUE, message=FALSE, warning=FALSE}

cat(sprintf("%s \n", tail(sort(as.Date(myData$date,"%Y-%m-%d")),1)))

```

Στην συνέχεια μπορείτε να δείτε την αναφορά για την περιοχή που σας ενδιαφέρει:

1. <a href="attiki.html">Αποκεντρωμένη Διοίκηση Αττικής</a>
1. [Αποκεντρωμένη Διοίκηση Κρήτης](./kriti.html)
1. [Αποκεντρωμένη Διοίκηση Ηπείρου και Δυτικής Μακεδονίας](./ipirou_dytiki_makedonia.html)
1. [Αποκεντρωμένη Διοίκηση Μακεδονίας και Θράκης](./makedonia_thraki.html)
1. [Αποκεντρωμένη Διοίκηση Πελοποννήσου, Δυτικής Ελλάδας και Ιονίου](./peloponnisou_dytikis_elladas_ioniou.html)
1. [Αποκεντρωμένη Διοίκηση Αιγαίου](./aigaiou.html)
1. [Αποκεντρωμένη Διοίκηση Θεσσαλίας και Κεντρικής Ελλάδας](./thessalias_kentrikis_elladas.html)
