---
title: "Αναφορά κινητικότητας κοινότητας για τον COVID-19 από την Google."
output:
  html_document:
    df_print: paged
  pdf_document: default
  word_document: default
---

```{r, echo=FALSE, results=FALSE, message=FALSE, warning=FALSE}
##
# R Script to visualize COVID-19 mobility data by Google
# This specific version of the script generates charts for
# Macedonia & Thrace area / Greece/
#
# Script Author: Apostolos Kritikos <akritiko@csd.auth.gr>
# Script Version (Date): v1.0 (2020-11-27)
#
# Data available at: https://www.google.com/covid19/mobility/
# Data documentation / Threats to validity available at: 
# https://support.google.com/covid19-mobility/answer/9825414?hl=en&ref_topic=9822927
#
# License: This script is provided under the Apache 2.0 License: 
# https://www.apache.org/licenses/LICENSE-2.0.html
#
# All the data are provided by Google. 
##

### Imports & Settings ###
library(psych)       
library(psychTools)
library(gridExtra)
library(xtable)
library(dplyr)
library(ggplot2)
options(max.print = .Machine$integer.max)

### Read data from CSV ###
setwd('/mnt/b5d8c462-b987-49ea-86df-1169b4a962db/github/covid19gr/data/Google Mobility Greece') #Linux Path
#setwd('C:\\akritiko\\google mobility\\') #Windows Path

myData <- read.csv(file="mobility_gr.csv", head=TRUE, sep=",") 

### Separate Administrations in Greece and calculate average values ###

administrations = list(
        "Decentralized Administration of Attica",
        "Decentralized Administration of Crete",
        "Decentralized Administration of Epirus and Western Macedonia",
        "Decentralized Administration of Macedonia and Thrace",
        "Decentralized Administration of Peloponnese, Western Greece and the Ionian",
        "Decentralized Administration of the Aegean",
        "Decentralized Administration of Thessaly and Central Greece")

administrations_gr = list(
        "Αποκεντρωμένη Διοίκηση Αττικής", 
        "Αποκεντρωμένη Διοίκηση Κρήτης", 
        "Αποκεντρωμένη Διοίκηση Ηπείρου και Δυτικής Μακεδονίας",
        "Αποκεντρωμένη Διοίκηση Μακεδονίας και Θράκης",
        "Αποκεντρωμένη Διοίκηση Πελοποννήσου, Δυτικής Ελλάδας και Ιονίου",
        "Αποκεντρωμένη Διοίκηση Αιγαίου",
        "Αποκεντρωμένη Διοίκηση Θεσσαλίας και Κεντρικής Ελλάδας")

# 01. Decentralized Administration of Attica
# 02. Decentralized Administration of Crete
# 03. Decentralized Administration of Epirus and Western Macedonia
# 04. Decentralized Administration of Macedonia and Thrace
# 05. Decentralized Administration of Peloponnese, Western Greece and the Ionian
# 06. Decentralized Administration of the Aegean
# 07. Decentralized Administration of Thessaly and Central Greece

i <- 7 # Choose a number based on the above list to produce the respective report.
```

## Περιοχή αναφοράς:

```{r, echo=FALSE, results=TRUE, message=FALSE, warning=FALSE}

cat(sprintf("%s \n", administrations_gr[[i]]))

```

__ΤΕΛΕΥΤΑΙΑ ΕΝΗΜΕΡΩΣΗ:__

```{r, echo=FALSE, results=TRUE, message=FALSE, warning=FALSE}

cat(sprintf("%s \n", tail(sort(as.Date(myData$date,"%Y-%m-%d")),1)))

```

## Εισαγωγή

Αυτή είναι μία αναφορά που δημιουργήθηκε με χρήση των δεδομένων "Αναφοράς κινητικότητας κοινότητας για τον COVID-19" όπως διατίθενται ανοικτά και ανωνυμοποιημένα από την εταιρία Google στον ακόλουθο σύνδεσμο: https://www.google.com/covid19/mobility/. 

__ΣΗΜΕΙΩΣΗ:__ Η τεχνική τεκμηρίωση των δεδομένων μαζί με όλες τις σημειώσεις για το πως συλλέγχονται και αρχειοθετούνται τα δεδομένα αλλά και τις σχεδιαστικές αποφάσεις του dataset της Google είναι διαθέσιμα εδώ: https://support.google.com/covid19-mobility/answer/9825414?hl=en&ref_topic=9822927

Στην συνέχεια θα βρείτε κάποιες οπτικές απεικονίσεις των δεδομένων που αφορούν την περιοχή αναφοράς. Ωστόσο, όλη η προσέγγιση, ο πηγαίος κώδικας και τα δεδομένα που χρησιμοποιεί αυτό το project είναι διαθέσιμα ανοικτά προς όλους τους ενδιαφερόμενους στον παρακάτω σύνδεσμο για περαιτέρω ανάλυση και μελέτη: https://github.com/akritiko/covid19gr/tree/master/data/Google%20Mobility%20Greece

__ΣΗΜΕΙΩΣΗ:__ Ο κώδικας εξάγει ήδη γραφήματα για όλες τις Αποκεντρωμένες Διοικήσεις της Ελλάδας που προσφέρει το σύνολο δεδομένων της Google. Οι ενδιαφερόμενοι μπορούν να αναρφερθούν στα scripts plots_svg.r και plots_png.r αντίστοιχα.

## Οπτικοποίηση δεδομένων

Σε αυτήν την ενότητα παρουσιάζουμε οπτικοποιημένα κάποια δεδομένα που θεωρούμε χρήσιμα για την παρακολούθηση της εξέλιξης της πανδημίας. Παρακαλούμε θερμά για υποδείξεις σε τυχόν λάθη ή παραλείψεις που εντοπίζετε.

### Πως να διαβάσετε τα γραφήματα

Όλα τα γραφήματα έχουν στον άξονα των Χ (οριζόντια την πάροδο του χρόνου) και στον άξονα των Y (κατακόρυφα) την απόκλιση από το σημείο αναφοράς (στο γράφημα θα το δείτε στο 0, σημασμένο με κόκκινη γραμμή). Το σημείο αναφοράς υπολογίζεται από την Google ως μια μέση κατάσταση κινητικότητας την περίοδο πριν την πανδημία. 

Επομένως κάθε φορά που η καμπύλη του γραφήματος είναι πάνω από την κόκκινη γραμμή αυτό σημαίνει ότι η κινητικότητα είναι αυξημένη σε σχέση με το σημείο αναφοράς μας και όταν αυτή είναι κάτω από την κόκκινη γραμμή η κινητικότητα είναι μειωμένη. Όπως είναι φυσιολογικό θέλουμε σε περιόδους εγκλεισμού η κινητικότητα να μειώνεται κατά πολύ κάτω από το σημείο αναφοράς, ενώ με την ανάσχεση του εγκλεισμού, αντίστοιχα, παρατηρούμε αυξανόμενη τάση στην κινητικότητα.

Περισσότερες πληροφορίες για το πως υπολογίζεται το σημείο αναφοράς από την Google μπορείτε να βρείτε εδώ: https://support.google.com/covid19-mobility/answer/9825414?hl=en&ref_topic=9822927

### __Μέση κινητικότητα (από 15/02/2020 έως σήμερα)__

```{r, echo=FALSE, results=FALSE, message=FALSE, warning=FALSE}

adminitration_data <- filter(myData, myData$sub_region_1 == administrations[[i]])
adminitration_data$Avg_score = rowMeans(adminitration_data[,c(9,10,11,12,13,14)])

#jpeg(thefilename, quality=100)
plot(adminitration_data$Avg_score~as.Date(adminitration_data$date,"%Y-%m-%d"), type = "l", col="black", lwd=2, 
     main = "Μέση κινητικότητα",
     xlab = "μήνας",
     ylab = "% επί του baseline",
     ylim = c(-150,150))
abline(h=(seq(-150,150,5)), col="lightgray", lty="dotted", lwd=0.5)
abline(h=0, col="red")

```

### __Κινητικότητα ανά δραστηριότητα (από 15/02/2020 έως σήμερα)__

```{r, echo=FALSE, results=FALSE, message=FALSE, warning=FALSE}

plot(adminitration_data$retail_and_recreation_percent_change_from_baseline~as.Date(adminitration_data$date,"%Y-%m-%d"), type = "l", col="black", lwd=2,                                
     # Change main title & axis labels
     main = "Λιανική & Ψυχαγωγία",
     xlab = "μήνας",
     ylab = "% επί του baseline",
     ylim = c(-150,150))
abline(h=(seq(-150,150,5)), col="lightgray", lty="dotted", lwd=0.5)
abline(h=0, col="red")

```

```{r, echo=FALSE, results=FALSE, message=FALSE, warning=FALSE}

plot(adminitration_data$grocery_and_pharmacy_percent_change_from_baseline~as.Date(adminitration_data$date,"%Y-%m-%d"), type = "l", col="black", lwd=2,                                
     # Change main title & axis labels
     main = "Αγορές Τροφίμων & Φαρμακεία",
     xlab = "μήνας",
     ylab = "% επί του baseline",
     ylim = c(-150,150))
abline(h=(seq(-150,150,5)), col="lightgray", lty="dotted", lwd=0.5)
abline(h=0, col="red")

```

```{r, echo=FALSE, results=FALSE, message=FALSE, warning=FALSE}
plot(adminitration_data$parks_percent_change_from_baseline~as.Date(adminitration_data$date,"%Y-%m-%d"), type = "l", col="black", lwd=2,                                
     # Change main title & axis labels
     main = "Πάρκα",
     xlab = "μήνας",
     ylab = "% επί του baseline",
     ylim = c(-250,250))
abline(h=(seq(-250,250,5)), col="lightgray", lty="dotted", lwd=0.5)
abline(h=0, col="red")

```

```{r, echo=FALSE, results=FALSE, message=FALSE, warning=FALSE}

plot(adminitration_data$transit_stations_percent_change_from_baseline~as.Date(adminitration_data$date,"%Y-%m-%d"), type = "l", col="black", lwd=2,                                
     # Change main title & axis labels
     main = "Δημόσιες συγκοινωνίες",
     xlab = "μήνας",
     ylab = "% επί του baseline",
     ylim = c(-150,150))
abline(h=(seq(-150,150,5)), col="lightgray", lty="dotted", lwd=0.5)
abline(h=0, col="red")

```

```{r, echo=FALSE, results=FALSE, message=FALSE, warning=FALSE}

plot(adminitration_data$workplaces_percent_change_from_baseline~as.Date(adminitration_data$date,"%Y-%m-%d"), type = "l", col="black", lwd=2,                                
     # Change main title & axis labels
     main = "Χώροι εργασίας",
     xlab = "μήνας",
     ylab = "% επί του baseline",
     ylim = c(-150,150))
abline(h=(seq(-150,150,5)), col="lightgray", lty="dotted", lwd=0.5)
abline(h=0, col="red")

```

```{r, echo=FALSE, results=FALSE, message=FALSE, warning=FALSE}
plot(adminitration_data$residential_percent_change_from_baseline~as.Date(adminitration_data$date,"%Y-%m-%d"), type = "l", col="black", lwd=2,                                
     # Change main title & axis labels
     main = "Κατοικίες",
     xlab = "μήνας",
     ylab = "% επί του baseline",
     ylim = c(-150,150))
abline(h=(seq(-150,150,5)), col="lightgray", lty="dotted", lwd=0.5)
        abline(h=0, col="red")
```

### __Μέση κινητικότητα κατά τη διάρκεια του 2ου Lockdown (από 7/11/2020 έως σήμερα - Θεσσαλονίκη -)__

```{r, echo=FALSE, results=FALSE, message=FALSE, warning=FALSE}
        
adminitration_data_lock2 <- adminitration_data
adminitration_data_lock2$date <- as.Date(adminitration_data_lock2$date, format= "%Y-%m-%d")
adminitration_data_lock2 <- filter(adminitration_data_lock2, adminitration_data_lock2$date >= "2020-11-07" & adminitration_data_lock2$date <= "2020-12-07")

# Calculate AVG mobility from all subsets
adminitration_data_lock2$Avg_score = rowMeans(adminitration_data_lock2[,c(9,10,11,12,13,14)])

# Average
plot(adminitration_data_lock2$Avg_score~as.Date(adminitration_data_lock2$date,"%Y-%m-%d"), type = "l", col="darkgreen", lwd=2,
     main = "2ο Lockdown / Μέση κινητικότητα",
     xlab = "μήνας",
     ylab = "% επί του baseline",
     ylim=c(-150,150))
abline(h=(seq(-150,1500,5)), col="lightgray", lty="dotted", lwd=0.5)
abline(h=0, col="red")
```

### __Κινητικότητα ανά δραστηριότητα κατά τη διάρκεια του 2ου Lockdown (από 7/11/2020 έως σήμερα - Θεσσαλονίκη -)__

```{r, echo=FALSE, results=FALSE, message=FALSE, warning=FALSE}

# Retail & Recreation
plot(adminitration_data_lock2$retail_and_recreation_percent_change_from_baseline~as.Date(adminitration_data_lock2$date,"%Y-%m-%d"), type = "l", col="darkgreen", lwd=2,                                
     # Change main title & axis labels
     main = "2ο Lockdown / Λιανική & Ψυχαγωγία",
     xlab = "μήνας",
     ylab = "% επί του baseline",
     ylim=c(-150,150))
abline(h=(seq(-150,1500,5)), col="lightgray", lty="dotted", lwd=0.5)
abline(h=0, col="red")

```

```{r, echo=FALSE, results=FALSE, message=FALSE, warning=FALSE}

# Grocery & Pharmacy
plot(adminitration_data_lock2$grocery_and_pharmacy_percent_change_from_baseline~as.Date(adminitration_data_lock2$date,"%Y-%m-%d"), type = "l", col="darkgreen", lwd=2,                                
     # Change main title & axis labels
     main = "2ο Lockdown / Αγορές Τροφ. & Φαρμακεία",
     xlab = "μήνας",
     ylab = "% επί του baseline",
     ylim=c(-150,150))
abline(h=(seq(-150,1500,5)), col="lightgray", lty="dotted", lwd=0.5)
abline(h=0, col="red")

```

```{r, echo=FALSE, results=FALSE, message=FALSE, warning=FALSE}

# Parks
plot(adminitration_data_lock2$parks_percent_change_from_baseline~as.Date(adminitration_data_lock2$date,"%Y-%m-%d"), type = "l", col="darkgreen", lwd=2,                                
     # Change main title & axis labels
     main = "2ο Lockdown / Πάρκα",
     xlab = "μήνας",
     ylab = "% επί του baseline",
     ylim=c(-150,150))
abline(h=(seq(-150,1500,5)), col="lightgray", lty="dotted", lwd=0.5)
abline(h=0, col="red")

```

```{r, echo=FALSE, results=FALSE, message=FALSE, warning=FALSE}
# Transit
plot(adminitration_data_lock2$transit_stations_percent_change_from_baseline~as.Date(adminitration_data_lock2$date,"%Y-%m-%d"), type = "l", col="darkgreen", lwd=2,                                
     # Change main title & axis labels
     main = "2ο Lockdown / Δημόσιες συγκοινωνίες",
     xlab = "μήνας",
     ylab = "% επί του baseline",
     ylim=c(-150,150))
abline(h=(seq(-150,1500,5)), col="lightgray", lty="dotted", lwd=0.5)
abline(h=0, col="red")

```

```{r, echo=FALSE, results=FALSE, message=FALSE, warning=FALSE}

# Workplaces
plot(adminitration_data_lock2$workplaces_percent_change_from_baseline~as.Date(adminitration_data_lock2$date,"%Y-%m-%d"), type = "l", col="darkgreen", lwd=2,                                
     # Change main title & axis labels
     main = "2ο Lockdown / Χώροι εργασίας",
     xlab = "μήνας",
     ylab = "% επί του baseline",
     ylim=c(-150,150))
abline(h=(seq(-150,1500,5)), col="lightgray", lty="dotted", lwd=0.5)
abline(h=0, col="red")

```

```{r, echo=FALSE, results=FALSE, message=FALSE, warning=FALSE}

# Residential
plot(adminitration_data_lock2$residential_percent_change_from_baseline~as.Date(adminitration_data_lock2$date,"%Y-%m-%d"), type = "l", col="darkgreen", lwd=2,                               
     # Change main title & axis labels
     main = "2ο Lockdown / Κατοικίες",
     xlab = "μήνας",
     ylab = "% επί του baseline",
     ylim=c(-150,150))
abline(h=(seq(-150,1500,5)), col="lightgray", lty="dotted", lwd=0.5)
abline(h=0, col="red")

```

### __Μέση κινητικότητα κατά τη διάρκεια του 1ου Lockdown (από 23/03/2020 έως 04/05/2020)__

```{r, echo=FALSE, results=FALSE, message=FALSE, warning=FALSE}
        
# Filter the right dates
adminitration_data_lock1 <- adminitration_data
adminitration_data_lock1$date <- as.Date(adminitration_data_lock1$date, format= "%Y-%m-%d")
adminitration_data_lock1 <- filter(adminitration_data_lock1, adminitration_data_lock1$date >= "2020-03-23" & adminitration_data_lock1$date <= "2020-05-04")

# Calculate AVG mobility from all subsets
adminitration_data_lock1$Avg_score = rowMeans(adminitration_data_lock1[,c(9,10,11,12,13,14)])

# Average
plot(adminitration_data_lock1$Avg_score~as.Date(adminitration_data_lock1$date,"%Y-%m-%d"), type = "l", col="blue", lwd=2,
     main = "1ο Lockdown / Μέση κινητικότητα",
     xlab = "μήνας",
     ylab = "% επί του baseline",
     ylim=c(-150,150))
abline(h=(seq(-150,150,5)), col="lightgray", lty="dotted", lwd=0.5)
abline(h=0, col="red")

```

### __Κινητικότητα ανά δραστηριότητα κατά τη διάρκεια του 1ου Lockdown (από 23/03/2020 έως 04/05/2020)__

```{r, echo=FALSE, results=FALSE, message=FALSE, warning=FALSE}

# Retail & Recreation
plot(adminitration_data_lock1$retail_and_recreation_percent_change_from_baseline~as.Date(adminitration_data_lock1$date,"%Y-%m-%d"), type = "l", col="blue", lwd=2,                                
     # Change main title & axis labels
     main = "1ο Lockdown / Λιανική & Ψυχαγωγία",
     xlab = "μήνας",
     ylab = "% επί του baseline",
     ylim=c(-150,150))
abline(h=(seq(-150,150,5)), col="lightgray", lty="dotted", lwd=0.5)
abline(h=0, col="red")

```

```{r, echo=FALSE, results=FALSE, message=FALSE, warning=FALSE}

# Grocery & Pharmacy
plot(adminitration_data_lock1$grocery_and_pharmacy_percent_change_from_baseline~as.Date(adminitration_data_lock1$date,"%Y-%m-%d"), type = "l", col="blue", lwd=2,                                
     # Change main title & axis labels
     main = "1ο Lockdown / Αγορές Τροφίμων & Φαρμακεία",
     xlab = "μήνας",
     ylab = "% επί του baseline",
     ylim=c(-150,150))
abline(h=(seq(-150,150,5)), col="lightgray", lty="dotted", lwd=0.5)
abline(h=0, col="red")

```

```{r, echo=FALSE, results=FALSE, message=FALSE, warning=FALSE}

# Parks
plot(adminitration_data_lock1$parks_percent_change_from_baseline~as.Date(adminitration_data_lock1$date,"%Y-%m-%d"), type = "l", col="blue", lwd=2,                                
     # Change main title & axis labels
     main = "1ο Lockdown / Πάρκα",
     xlab = "μήνας",
     ylab = "% επί του baseline",
     ylim=c(-150,150))
abline(h=(seq(-150,150,5)), col="lightgray", lty="dotted", lwd=0.5)
abline(h=0, col="red")

```

```{r, echo=FALSE, results=FALSE, message=FALSE, warning=FALSE}

# Transit
plot(adminitration_data_lock1$transit_stations_percent_change_from_baseline~as.Date(adminitration_data_lock1$date,"%Y-%m-%d"), type = "l", col="blue", lwd=2,                                
     # Change main title & axis labels
     main = "1ο Lockdown / Δημόσιες συγκοινωνίες",
     xlab = "μήνας",
     ylab = "% επί του baseline",
     ylim=c(-150,150))
abline(h=(seq(-150,150,5)), col="lightgray", lty="dotted", lwd=0.5)
abline(h=0, col="red")

```

```{r, echo=FALSE, results=FALSE, message=FALSE, warning=FALSE}

# Workplaces
plot(adminitration_data_lock1$workplaces_percent_change_from_baseline~as.Date(adminitration_data_lock1$date,"%Y-%m-%d"), type = "l", col="blue", lwd=2,                                
     # Change main title & axis labels
     main = "1ο Lockdown / Χώροι εργασίας",
     xlab = "μήνας",
     ylab = "% επί του baseline",
     ylim=c(-150,150))
abline(h=(seq(-150,150,5)), col="lightgray", lty="dotted", lwd=0.5)
abline(h=0, col="red")

```

```{r, echo=FALSE, results=FALSE, message=FALSE, warning=FALSE}

# Residential
plot(adminitration_data_lock1$residential_percent_change_from_baseline~as.Date(adminitration_data_lock1$date,"%Y-%m-%d"), type = "l", col="blue", lwd=2,                                
     # Change main title & axis labels
     main = "1ο Lockdown / Κατοικίες",
     xlab = "μήνας",
     ylab = "% επί του baseline",
     ylim=c(-150,150))
abline(h=(seq(-150,150,5)), col="lightgray", lty="dotted", lwd=0.5)
abline(h=0, col="red")

```

### __Μέση κινητικότητα. Συνδυαστικές καμπύλες 1ου και 2ου Lockdown.__

```{r, echo=FALSE, results=FALSE, message=FALSE, warning=FALSE}

# Average
par(mfrow=c(1,2))
plot(adminitration_data_lock1$Avg_score~as.Date(adminitration_data_lock1$date,"%Y-%m-%d"), type = "l", col="blue", lwd=2,
     main = "1ο Lockdown / Μέση κινητικότητα",
     xlab = "μήνας",
     ylab = "% επί του baseline",
     ylim=c(-150,150))
abline(h=(seq(-150,1500,5)), col="lightgray", lty="dotted", lwd=0.5)
abline(h=0, col="red")

plot(adminitration_data_lock2$Avg_score~as.Date(adminitration_data_lock2$date,"%Y-%m-%d"), type = "l", col="darkgreen", lwd=2,                               # Change main title & axis labels
     main = "Lockdown 2 / Μέση κινητικότητα",
     xlab = "μήνας",
     ylab = "% επί του baseline",
     xlim = as.Date(c("2020-11-07", "2020-12-15")),
     ylim=c(-150,150))
abline(h=(seq(-150,150,5)), col="lightgray", lty="dotted", lwd=0.5)
abline(h=0, col="red")

```

### __Μέση κινητικότητα ανά δραστηριότητα. Συνδυαστικές καμπύλες 1ου και 2ου Lockdown.__

```{r, echo=FALSE, results=FALSE, message=FALSE, warning=FALSE}

# Retail & Recreation
par(mfrow=c(1,2))
plot(adminitration_data_lock1$retail_and_recreation_percent_change_from_baseline~as.Date(adminitration_data_lock1$date,"%Y-%m-%d"), type = "l", col="blue", lwd=2,                                # Change main title & axis labels
     main = "Lockdown 1 / Λιανική & Ψυχαγωγία",
     xlab = "μήνας",
     ylab = "% επί του baseline",
     ylim=c(-150,150))
abline(h=(seq(-150,150,5)), col="lightgray", lty="dotted", lwd=0.5)
abline(h=0, col="red")

plot(adminitration_data_lock2$retail_and_recreation_percent_change_from_baseline~as.Date(adminitration_data_lock2$date,"%Y-%m-%d"), type = "l", col="darkgreen", lwd=2,                               # Change main title & axis labels
     main = "Lockdown 2 / Λιανική & Ψυχαγωγία",
     xlab = "μήνας",
     ylab = "% επί του baseline",
     xlim = as.Date(c("2020-11-07", "2020-12-15")),
     ylim=c(-150,150))
abline(h=(seq(-150,150,5)), col="lightgray", lty="dotted", lwd=0.5)
abline(h=0, col="red")



```

```{r, echo=FALSE, results=FALSE, message=FALSE, warning=FALSE}
   
# Grocery & Pharmacy
par(mfrow=c(1,2))
plot(adminitration_data_lock1$grocery_and_pharmacy_percent_change_from_baseline~as.Date(adminitration_data_lock1$date,"%Y-%m-%d"), type = "l", col="blue", lwd=2,                                # Change main title & axis labels
     main = "Lockdown 1 / Αγορές Τρ. & Φαρμακεία",
     xlab = "μήνας",
     ylab = "% επί του baseline",
     ylim=c(-150,150))
abline(h=(seq(-150,150,5)), col="lightgray", lty="dotted", lwd=0.5)
abline(h=0, col="red")

plot(adminitration_data_lock2$grocery_and_pharmacy_percent_change_from_baseline~as.Date(adminitration_data_lock2$date,"%Y-%m-%d"), type = "l", col="darkgreen", lwd=2,                               # Change main title & axis labels
     main = "Lockdown 2 / Αγορές Τρ. & Φαρμακεία",
     xlab = "μήνας",
     ylab = "% επί του baseline",
     xlim = as.Date(c("2020-11-07", "2020-12-15")),
     ylim=c(-150,150))
abline(h=(seq(-150,150,5)), col="lightgray", lty="dotted", lwd=0.5)
abline(h=0, col="red")

```

```{r, echo=FALSE, results=FALSE, message=FALSE, warning=FALSE}
        
# Parks
par(mfrow=c(1,2))
plot(adminitration_data_lock1$parks_percent_change_from_baseline~as.Date(adminitration_data_lock1$date,"%Y-%m-%d"), type = "l", col="blue", lwd=2,                                # Change main title & axis labels
     main = "Lockdown 1 / Πάρκα",
     xlab = "μήνας",
     ylab = "% επί του baseline",
     ylim=c(-150,150))
abline(h=(seq(-150,150,5)), col="lightgray", lty="dotted", lwd=0.5)
abline(h=0, col="red")

plot(adminitration_data_lock2$parks_percent_change_from_baseline~as.Date(adminitration_data_lock2$date,"%Y-%m-%d"), type = "l", col="darkgreen", lwd=2,                               # Change main title & axis labels
     main = "Lockdown 2 / Πάρκα",
     xlab = "μήνας",
     ylab = "% επί του baseline",
     xlim = as.Date(c("2020-11-07", "2020-12-15")),
     ylim=c(-150,150))
abline(h=(seq(-150,150,5)), col="lightgray", lty="dotted", lwd=0.5)
abline(h=0, col="red")

```

```{r, echo=FALSE, results=FALSE, message=FALSE, warning=FALSE}

# Transit
par(mfrow=c(1,2))
plot(adminitration_data_lock1$transit_stations_percent_change_from_baseline~as.Date(adminitration_data_lock1$date,"%Y-%m-%d"), type = "l", col="blue", lwd=2,                                # Change main title & axis labels
     main = "Lockdown 1 / Μετακίνηση",
     xlab = "μήνας",
     ylab = "% επί του baseline",
     ylim=c(-150,150))
abline(h=(seq(-150,150,5)), col="lightgray", lty="dotted", lwd=0.5)
abline(h=0, col="red")

plot(adminitration_data_lock2$transit_stations_percent_change_from_baseline~as.Date(adminitration_data_lock2$date,"%Y-%m-%d"), type = "l", col="darkgreen", lwd=2,                               # Change main title & axis labels
     main = "Lockdown 2 / Μετακίνηση",
     xlab = "μήνας",
     ylab = "% επί του baseline",
     xlim = as.Date(c("2020-11-07", "2020-12-15")),
     ylim=c(-150,150))
abline(h=(seq(-150,150,5)), col="lightgray", lty="dotted", lwd=0.5)
abline(h=0, col="red")

```

```{r, echo=FALSE, results=FALSE, message=FALSE, warning=FALSE}

# Workplace
par(mfrow=c(1,2))
plot(adminitration_data_lock1$workplaces_percent_change_from_baseline~as.Date(adminitration_data_lock1$date,"%Y-%m-%d"), type = "l", col="blue", lwd=2,                                
     # Change main title & axis labels
     main = "Lockdown 1 / Χώροι εργασίας",
     xlab = "μήνας",
     ylab = "% επί του baseline",
     ylim=c(-150,150))
abline(h=(seq(-150,150,5)), col="lightgray", lty="dotted", lwd=0.5)
abline(h=0, col="red")

plot(adminitration_data_lock2$workplaces_percent_change_from_baseline~as.Date(adminitration_data_lock2$date,"%Y-%m-%d"), type = "l", col="darkgreen", lwd=2,                               
     # Change main title & axis labels
     main = "Lockdown 2 / Χώροι εργασίας",
     xlab = "μήνας",
     ylab = "% επί του baseline",
     xlim = as.Date(c("2020-11-07", "2020-12-15")),
     ylim=c(-150,150))
abline(h=(seq(-150,150,5)), col="lightgray", lty="dotted", lwd=0.5)
abline(h=0, col="red")

```

```{r, echo=FALSE, results=FALSE, message=FALSE, warning=FALSE}
        
# Residential
par(mfrow=c(1,2))
plot(adminitration_data_lock1$residential_percent_change_from_baseline~as.Date(adminitration_data_lock1$date,"%Y-%m-%d"), type = "l", col="blue", lwd=2,                                
     # Change main title & axis labels
     main = "Lockdown 1 / Κατοικίες",
     xlab = "μήνας",
     ylab = "% επί του baseline",
     ylim=c(-150,150))
abline(h=(seq(-150,150,5)), col="lightgray", lty="dotted", lwd=0.5)
abline(h=0, col="red")

plot(adminitration_data_lock2$residential_percent_change_from_baseline~as.Date(adminitration_data_lock2$date,"%Y-%m-%d"), type = "l", col="darkgreen", lwd=2,                               
     # Change main title & axis labels
     main = "Lockdown 2 / Χώροι Κατοικίες",
     xlab = "μήνας",
     ylab = "% επί του baseline",
     xlim = as.Date(c("2020-11-07", "2020-12-15")),
     ylim=c(-150,150))
abline(h=(seq(-150,150,5)), col="lightgray", lty="dotted", lwd=0.5)
abline(h=0, col="red")

```